---
title: "Скрипт. Незавершённый"
author: "Роман Лисюков"
date: "15 12 2020"
output: html_document
---

---
title: "Скрипт.Незавершённый"
author: "Роман Лисюков"
date: "15 12 2020"
output: html_document
---

Перед началом работы, убедись, что в колонке с авторами/иллюстраторами отсутствуют знаки препинания между буквами в фамилии: точки, запятые. Также проверьте, чтобы в колонке с именами авторами/иллюстраторами не было названий произведений, например, "Ивашка и ведьма". Проследите, чтобы индексы не были указаны несколько раз с одним и тем же автором/иллюстратором. Имена каждого
автора/иллюстратора должны быть написаны только в одном виде в обоих таблицах(бывают случаи, когда одно и то же лицо является автором и иллюстратором), например, только "Эндриксон Евг.", а не "Эндриксон Евг. М." и "Эндриксон Евг."

Загрузи функции.
```{r}
preprocess = function(d, content){
  if(content == "illustrators"){
d$X2 = str_remove_all(d$X2, "[,]|[.]")
d$X2 = str_replace_all(d$X2, "— ", "—")
pattern = one_or_more('[[:digit:]]') %R%
  "—" %R%
  one_or_more('[[:digit:]]')
ds = str_extract_all(d$X2, pattern, simplify = T)
dataframe = data.frame(matrix(NA, nrow = nrow(d), ncol = 0))
for(i in 1:ncol(ds)){
  df = ds[,i]
  df = as.data.frame(df)
  df = separate(df, df, into = c("Ed.1", "Ed.x"), sep = "—")
  df$Ed.x = as.numeric(as.character(df$Ed.x))
  df$Ed.1 = as.numeric(as.character(df$Ed.1))
  dataset = data.frame()
  df = df %>%
    mutate(Ed.x = ifelse(is.na(Ed.x), 0, Ed.x))
  df = df %>%
  mutate(Ed.1 = ifelse(is.na(Ed.1), 0, Ed.1))
  for(i in 1:nrow(df)){
    r = df[i,1]:df[i,2]
    r = t(as.data.frame(r))
    r = as.data.frame(r)
    r = unite(r, "Sequence", 1:ncol(r), sep = ", ", remove = TRUE)
    dataset = rbind(dataset, r)
  }
  row.names(dataset) = 1:nrow(dataset)
  dataframe = cbind(dataframe, dataset)
  dataset = data.frame()
}
for(i in 1:ncol(dataframe)){
  dataframe[,i] = ifelse(dataframe[,i] == "0", "", dataframe[,i])
}
v0 = sprintf("Sequence %s", 1:ncol(dataframe))
colnames(dataframe) = v0
data = unite(dataframe, "Sequence", 1:ncol(dataframe), sep = ", ", remove = TRUE)
data$Sequence = str_replace_all(data$Sequence, "[[:punct:]]", "")
data = str_squish(data$Sequence)
for(x in 1:ncol(dataframe)){
  for(i in 1:nrow(d)){
    d[i,2] = ifelse(str_detect(d[i,2], pattern) == T, str_replace(d[i,2], pattern, dataframe[i, x]), d[i,2])
  }
}
d$X2 = str_replace_all(d$X2, ",", "")
v = sprintf("Work %s", 1:max(str_count(d$X2, pattern = " ")+1))
d = separate(d, X2, into = v, sep = " ")
illus.list = d %>%
  pivot_longer(!X1, names_to = "Work", values_to = "Index")
illus.list = na.omit(illus.list)
many_illus = illus.list %>%
  count(Index)
many_illus = many_illus %>%
  filter(n < 3)
illus.list = illus.list %>%
  filter(Index %in% many_illus$Index)
return(illus.list)
}
if(content == "authors"){
  pattern4 = or(START %R% "Сост ", START %R% "Сост. ", START %R% "Сост и обраб. ", START %R% "В обработке ")
  authors$X1 = str_remove(authors$X1, pattern4)
  authors$X1 = str_remove(authors$X1, "и обраб. ")
  authors$X1 = str_remove(authors$X1, " и др.")
pattern = one_or_more('[[:digit:]]') %R%
  "—" %R%
  one_or_more('[[:digit:]]')
d$X2 = str_replace_all(d$X2, "— ", "—")
d$X2 = str_replace_all(d$X2, "—-", "—")
bugs = str_extract_all(d$X1, pattern = "[[:digit:]]", simplify = T)
bugs = as.data.frame(bugs)
bugs = unite(bugs, col = "Work", sep = "", remove = T)
for(i in 1:nrow(d)){
    d[i,2] = ifelse(is.na(d[i,2]) == T, bugs[i,1], d[i,2])
}
d$X1 = str_remove_all(d$X1, pattern = "[[:digit:]]")
authors.intervals = str_extract_all(d$X2, pattern, simplify = T)
authors.wide = data.frame(matrix(NA, nrow = nrow(authors.intervals), ncol = 0))
for(i in 1:ncol(authors.intervals)){
  df = authors.intervals[,i]
  df = as.data.frame(df)
  df = separate(df, df, into = c("Ed.1", "Ed.x"), sep = "—")
  df$Ed.x = as.numeric(as.character(df$Ed.x))
  df$Ed.1 = as.numeric(as.character(df$Ed.1))
  dataset = data.frame()
  df = df %>%
    mutate(Ed.x = ifelse(is.na(Ed.x), 0, Ed.x))
  df = df %>%
    mutate(Ed.1 = ifelse(is.na(Ed.1), 0, Ed.1))
  for(i in 1:nrow(df)){
    r = df[i,1]:df[i,2]
    r = t(as.data.frame(r))
    r = as.data.frame(r)
    r = unite(r, "Sequence", 1:ncol(r), sep = ", ", remove = TRUE)
    dataset = rbind(dataset, r)
  }
  row.names(dataset) = 1:nrow(dataset)
  authors.wide = cbind(authors.wide, dataset)
  dataset = data.frame()
}
for(i in 1:ncol(authors.wide)){
  authors.wide[,i] = ifelse(authors.wide[,i] == "0", "", authors.wide[,i])
}
v1 = sprintf("Sequence %s", 1:ncol(authors.wide))
colnames(authors.wide) = v1
for(x in 1:ncol(authors.wide)){
  for(i in 1:nrow(d)){
    d[i,2] = ifelse(str_detect(d[i,2], pattern) == T, str_replace(d[i,2], pattern, authors.wide[i, x]), d[i,2])
  }
}
pattern0 = or("[[:space:]]" %R%
  "и" %R%
  "[[:space:]]", "," %R% "[[:space:]]") 
v2 = sprintf("Author %s", 1:max(str_count(d$X1, pattern0)+1))
d = separate(d, X1, into = v2, sep = pattern0)
authors.list = d %>% 
  pivot_longer(c("Author 1", "Author 2", "Author 3"), 'Author', 4)
authors.list = na.omit(authors.list)
colnames(authors.list) = c("Work", "Status", "Author")
authors.list = authors.list %>%
  select(Author, Work)
authors.list$Work = str_remove_all(authors.list$Work, "[.]")
v3 = sprintf("Work %s", 1:max(str_count(authors.list$Work, pattern = ", ")+1))
authors.list = separate(authors.list, Work, into = v3, sep = ", ")
authors.list = authors.list %>%
  pivot_longer(!Author, names_to = "Work", values_to = "Index")
authors.list = na.omit(authors.list)
many_authors = authors.list %>%
  count(Index)
many_authors = many_authors %>%
  filter(n < 3)
authors.list = authors.list %>%
  filter(Index %in% many_authors$Index)
return(authors.list)
}
}
```

```{r}
adjacency.mat = function(authors.list, illus.list){
proto_edge_list = authors.list %>%
  inner_join(illus.list, by = "Index")
colnames(proto_edge_list) = c("Author", "Work", "Index", "Illustrator", "Art")
edge_list = proto_edge_list %>%
  select(-Work, -Index, - Art)
adj.mat = edge_list %>%
  count(Author, Illustrator)
adj.mat = adj.mat %>%
  cast_sparse(row = Author, column = Illustrator, value = n)
adj.mat = as.matrix(adj.mat)
return(adj.mat)
}
```

```{r}
unimodal = function(adj.mat, content){
  if(content == "a-a"){
    adj.mat.a = adj.mat %*% t(adj.mat)
    return(adj.mat.a)
  }
  if(content == "i-i"){  
    adj.mat.i = t(adj.mat) %*% adj.mat
    return(adj.mat.i)
  }
}
```

```{r}
attribute = function(authors.list, illus.list){
proto_edge_list = authors.list %>%
  inner_join(illus.list, by = "Index")
colnames(proto_edge_list) = c("Author", "Work", "Index", "Illustrator", "Art")
edge_list = proto_edge_list %>%
  select(-Work, -Index, - Art)
authors_attr = edge_list %>%
  select(Author) %>%
  mutate(Status = "Author")
illus_attr = edge_list %>%
  select(Illustrator) %>%
  mutate(Status = "Illustrator")
colnames(authors_attr) = c('Artist', 'Status')
colnames(illus_attr) = c('Artist', 'Status')
  attr = rbind(authors_attr, illus_attr)
  attr = unique(attr)
  return(attr)
}
```


```{r}
measure = function(net, content){
if(content == "bimodal"){
names = V(net)$name
statuses = V(net)$Status
degree = degree(net)
btwnss = betweenness(net)
clsnss = closeness(net)
metrics = data.frame(Name = names, Status = statuses, Degree = degree, Betweeness = btwnss,
                     Closeness = clsnss)
}
  if(content == "unimodal"){
    degree = degree(net)
    btwnss = betweenness(net)
    clsnss = closeness(net)
    metrics = data.frame(Degree = degree, Betweeness = btwnss,
                         Closeness = clsnss)
  }
return(metrics)
  }
```

Загрузи датасеты с авторами и иллюстраторами

```{r}
authors = read_tsv("C:/Users/Roman.LAPTOP-088R18A9/Desktop/1946-48_авт_готов.txt", col_names = F)
'имя датасета' = read_tsv("путь к файлу", col_names = F)
```

Эта функция создаёт список работ, который позже пригодится для создания матрицы смежности. Первый аргумент - датасет с авторами или иллюстраторами. В скобках вместо dataset напиши названия датасета, далее укажи содержание таблицы: если это авторы, то "authors"(в кавычках), если иллюстраторы, то "illustrators". Заполнив аргументы функции, просто запусти чанк. Оба списка по авторам и по иллюстраторам будут далее необходимы.

```{r}
authors.list = preprocess(dataset, "authors")
```


Функция ниже создаёт матрицу смежности, которая нужна при создании бимодального графа. Первый аргумент список работ авторов, второй - список работ иллюстраторов. Порядок строгий, его нельзя нарушать.

```{r}
adj.mat = adjacency.mat(authors.list, illus.list)
```


Функция unimodal() создаёт матрицу смежности для унимодального графа. В первом аргументе укажите
матрицу смежности, созданную в предыдущем шаге. Во втором - виды связей в унимодальном графе, "a-a" или "i-i".

```{r}
adj.mat.a = unimodal()
```


attribute() создаёт список аттрибутов для вершин графа. Первый аргумент - список работ авторов, второй список работ иллюстраторов. Строго в таком порядке.

```{r}
attr = attribute()
```

measure() подсчитывает метрики центральности - closeness, degree, betweeness. Для выполнения функции впиши название графа, потом - содержание сети: 'bimodal'(для автор-иллюстратор) или "unimodal"(для иллюстратор-иллюстратор, автор-автор) Также ниже я включил код для построения таблицы, по которой можно удобно наблюдать значения метрик для узлов.
```{r}
stats = measure()
  stats %>%
  arrange(desc(Betweeness))%>%
  kbl()%>%
  kable_material_dark()
```
Далее идёт код, который визуализирует сеть. net - название графа.
```{r}
plot.igraph(net, vertex.size = degree(net)*1,5, vertex.label = NA)
```