---
Title: В канон через тираж
Author: К&C Маслинские
output:
  html_document:
    toc: true
---

```{r setup, include=FALSE} 
library(knitr,quietly=T)
knitr::opts_chunk$set(warning = FALSE, message = FALSE, out.width=1200, out.height=750)
library(kableExtra)
```

## План

* Введение: тираж как общий ресурс, объект литературной конкуренции. 
* Дескриптивное описание колебаний общего тиража за весь период
  (1924—1984)
* Фокусировка на «бутылочных горлышках» — моментах, когда резко
  снижалась общая «кормовая база» тиражей. Теоретическое ожидание:
  такие бутылочные горлышки ведут к переструктурированию литературного
  поля: усилению одних групп/авторов и вытеснению («вымиранию»)
  других.
* Рассмотрение трех бутылочных горлышек. RQ:
  * Эффекты «сталинского вымирания» 1932 г.
  * Как война повлияла на книгоиздание для детей (во время и после)?
  * ?Была ли десталинизация в издании детской литературы
  
## Подготовка данных

```{r}
library(readr)
library(dplyr)
library(tidyr)
library(ggplot2)
library(zoo)
```

```{r}
d <- read_csv("csv/authors_joined.rec.csv") %>%
    filter(year >= 1924 & year <= 1984)
```


### Missing data

Распределение неуказанных тиражей по авторам: 

```{r}
apr <- d %>% filter(!is.na(match)) %>% group_by(match) %>%
    summarise(n = n(), npr = sum(is.na(printrun)), m = mean(printrun, na.rm=TRUE)) %>%
    mutate(p = npr/n*100) %>% arrange(desc(p)) 
```

График

```{r}
apr %>% ggplot(aes(x = log(n), y = p)) + geom_point(alpha=0.3)
```

Таблица зависимости между кол-вом изданий автора и вероятностью
отсутствия сведений о тираже. l — логарифмический порядок кол-ва
изданий (0 - 1-3 издания, 1 — 4-31 издание и т.д.)

```{r}
apr %>% mutate(l = round(log10(n),0)) %>% group_by(l) %>%
    summarise(nbooks = sum(n), nauthors = n_distinct(match), nmissing = sum(npr), p = sum(npr)/sum(n)*100, m = mean(m, na.rm=TRUE)) %>%
    mutate(utrus = m*nmissing/nauthors)
```

## Бутылочные горлышки (1924—1984)

### Количество изданий

```{r, echo=FALSE}
p1 <- d %>% count(year) %>%
    ggplot(aes(x=year,y=n,group=1, label=n)) + geom_line(alpha=0.5) +
    geom_text(nudge_y=-25, color="red", cex=3)
p1
```

### Общий тираж

Общий тираж за год (в миллионах экземпляров), показан черной
линией. Розовая линия отражает процент изданий, для которых
отсутствуют сведения о тираже:

```{r, echo=FALSE}
d.pr <- d %>% group_by(year) %>% mutate(pr=as.numeric(printrun), missing=is.na(pr)) %>%
    group_by(year, missing) %>% summarize(n=sum(pr)/1e6, f=n()) %>%
    group_by(year) %>% mutate(perc=f/sum(f)*100)
d.pr %>% ggplot(aes(x=year, y=n, group=missing)) + geom_line() +
    geom_line(data=subset(d.pr, missing == TRUE), aes(x=year, y=perc, color="red", alpha=0.3))
```

Вариант для печати: 

```{r}
p2 <- d.pr %>% ggplot(aes(x=year, y=n, group=missing)) + geom_line() +
    xlab("год") + ylab("тираж (млн экз.)") +
    geom_vline(xintercept = 1932, lty = 2, color = "darkred") +
    annotate("text", x = 1933, y = 200, label = "1932", color="darkred", size=4, angle = 90) +
    annotate("rect", xmin = 1939, xmax = 1945, ymin = -Inf, ymax = Inf, alpha=0.3) +
    annotate("text", x = 1942, y = 200, label = "1939—1945", color="gray20", size=4, angle = 90) +
    theme(legend.position = "none")
p2

ggsave(p2, filename="results/printruns.pdf", device=cairo_pdf, width=6, height=4)
```

То же, в логарифмической шкале: 

```{r, echo=FALSE}
d.pr %>% ggplot(aes(x=year, y=n, group=missing)) + geom_line() +
    scale_y_log10()
```

Заключение: Два бутылочных горлышка по тиражу (периоды падения
тиражей): 1931—1934 и 1939—1943. Малое торможение: 1961—1962.

### Количество разных авторов

```{r, echo=FALSE}
d.a <- d %>% group_by(year) %>% mutate(noauthor=is.na(match)) %>%
    group_by(year, noauthor) %>% summarise(n = n_distinct(match), f = n()) %>%
    group_by(year) %>% mutate(perc=f/sum(f)*100)
d.a %>% ggplot(aes(x=year, y=n, group=noauthor)) + geom_line(data=subset(d.a, noauthor == FALSE)) +
    geom_line(data=subset(d.a, noauthor == TRUE), aes(x=year, y=perc, color="red", alpha=0.3)) 
```

Для печати

```{r}
p3 <- d.a %>% ggplot(aes(x=year, y=n, group=noauthor)) + geom_line(data=subset(d.a, noauthor == FALSE)) +
    geom_vline(xintercept = 1932, lty = 2, color = "darkred") +
    annotate("text", x = 1934, y = 700, label = "1932", color="darkred", size=4, angle = 90) +
    annotate("rect", xmin = 1939, xmax = 1945, ymin = -Inf, ymax = Inf, alpha=0.3) +
    annotate("text", x = 1942, y = 700, label = "1939—1945", color="gray20", size=4, angle = 90) +
    xlab("год") + ylab("количество авторов") +
    theme(legend.position = "none")
p3

ggsave(p3, filename="results/population.pdf", device=cairo_pdf, width=6, height=4)
```

То же, в логарифмической шкале: 

```{r, echo=FALSE}
d.a %>% ggplot(aes(x=year, y=n, group=noauthor)) + geom_line(data=subset(d.a, noauthor == FALSE)) +
    geom_line(data=subset(d.a, noauthor == TRUE), aes(x=year, y=perc, color="red", alpha=0.3)) +
    scale_y_log10()
```

### Коэффициент Джини

Среднее по больнице:

```{r, echo=FALSE}
library(dineq)
d %>% filter(!is.na(match)) %>%
    summarise(gini = gini.wtd(printrun))

d %>% filter(!is.na(match)) %>%
    group_by(year) %>%
    summarise(gini = gini.wtd(printrun)) %>%
    ungroup() %>%
    summarise(mgini = mean(gini))

d %>% filter(!is.na(match)) %>%
    group_by(match) %>%
    summarise(pr = sum(printrun, na.rm=TRUE)) %>%
    ungroup() %>%
    arrange(desc(pr)) %>%
    mutate(p = pr/sum(pr)*100) %>%
    mutate(cu = cumsum(p)) %>%
    nrow
```

График ежегодной динамики неравенства. Только на основе авторских произведений:

```{r, echo=FALSE}
d.gini_a <- d %>% filter(!is.na(match)) %>%
    group_by(year, match) %>%
    summarise(a_pr = sum(printrun, na.rm=TRUE))
d.gini <- d.gini_a %>%
    group_by(year) %>%
    summarise(gini = gini.wtd(a_pr), pr = sum(a_pr, na.rm=TRUE))
d.gini %>% ggplot(aes(x = year, y = gini, gorup = 1)) + geom_line()
```

Для печати

```{r}
p4 <- d.gini %>% ggplot(aes(x = year, y = gini, gorup = 1)) +
    geom_vline(xintercept = 1932, lty = 2, color = "darkred") +
    annotate("text", x = 1933, y = 0.7, label = "1932", color="darkred", size=4, angle = 90) +
    annotate("rect", xmin = 1939, xmax = 1945, ymin = -Inf, ymax = Inf, alpha=0.3) +
    annotate("text", x = 1942, y = 0.7, label = "1939—1945", color="gray20", size=4, angle = 90) +
    geom_line() +
    xlab("год") + ylab("коэффициент Джини")
p4

ggsave(p4, filename="results/gini.pdf", device = cairo_pdf, width=6, height=4)
```

Заключение: неравенство по доступу к тиражам среди авторов в целом
росло (на фоне общего роста объема детского книгоиздания) на протяжении
довоенного периода, но с приостановкой в 1928—1931 гг. Эта
приостановка случилась на фоне продолжавших расти до 1930
гг. включительно общих тиражей и общего количества издаваемых
авторов. После 1932 неравенство быстро растет и достигает пика
в 1937. 

Война резко снизила не только тиражи, но и неравенство среди авторов
(до уровня конца 1920х), но после 1946 года оно снова начинает расти
до среднего уровня за весь период. Есть промежуточный пик неравенства
в 1943-1944 гг.

В послевоенное время неравенство вновь быстро растет вплоть до начала
1950-х (пик в 1951 г.). Это происходит на фоне стабильно растущих
тиражей и популяции авторов. 

Примерно с наступлением Оттепели неравенство начинает снова падать
вплоть до 1966 года, при этом в 1960е численность авторов более-менее
стабилизируется (выходит на плато около 900 ежегодно). 

С 1967 г. неравенство вновь растет и достигает очередного пика в 1979
г. Это происходит на фоне достаточно стабильной численности ежегодно
издаваемых авторов (популяция авторов достигла максимума и больше не
растет) и продолжающих расти (хотя и с уменьшающейся скоростью) общих
тиражей.

Не наблюдается прямой корреляции неравенства и общего тиража, хотя на
этапе больших тиражей неравенство в среднем выше:

```{r, echo=FALSE}
 d.gini %>%
     ggplot(aes(x = pr, y = gini, color = year)) + geom_point()
```

### Общая периодизация

```{r}
sdnorm <- function(x) {x/sd(abs(x), na.rm=TRUE)}
dyn.norm <- d %>%
    mutate(match = ifelse(is.na(match), author, match)) %>%
    group_by(year, match) %>%
    summarise(a_pr = sum(printrun, na.rm=TRUE)) %>%
    group_by(year) %>%
    summarise(pr = sum(a_pr, na.rm=TRUE)/1e6, nauthors = n_distinct(match), gini = gini.wtd(a_pr)) %>%
    mutate(dpr = sdnorm(pr - lag(pr)), dauthors = sdnorm(nauthors - lag(nauthors)), dgini = sdnorm(gini - lag(gini)))
 ```

```{r}
dyn.norm %>%
    pivot_longer(cols = c(dpr, dauthors, dgini)) %>%
    ggplot(aes(x = year, y = value, color=name, lty=name, group=name)) + geom_line() +
    geom_hline(yintercept = 0)
```

Скользящее среднее за три года:

```{r}
dyn.norm3 <- dyn.norm %>%
    mutate(dpr3=rollapply(dpr,3,mean,align='center',fill=NA)) %>%
    mutate(dauthors3=rollapply(dauthors,3,mean,align='center',fill=NA)) %>%
    mutate(dgini3=rollapply(dgini,3,mean,align='center',fill=NA)) %>%
    mutate(class = case_when(
               dpr3 > 0 & dauthors3 > 0 & dgini3 > 0 ~ "a",
               dpr3 > 0 & dauthors3 > 0 & dgini3 < 0 ~ "b",
               dpr3 < 0 & dauthors3 < 0 & dgini3 < 0 ~ "c",
               dpr3 < 0 & dauthors3 < 0 & dgini3 > 0 ~ "d",
               dpr3 > 0 & dauthors3 < 0 & dgini3 > 0 ~ "e",
               dpr3 < 0 & dauthors3 > 0 & dgini3 < 0 ~ "f",
               dpr3 > 0 & dauthors3 < 0 & dgini3 < 0 ~ "g",
               dpr3 < 0 & dauthors3 > 0 & dgini3 > 0 ~ "h",
           ))
```

Хронологическая динамика всех трех показателей, усредненных за три
года для сглаживания небольших колебаний и выявления более длительных
трендов. 

```{r, echo=FALSE}
dyn.norm3 %>%
    pivot_longer(cols = c(dpr3, dauthors3, dgini3)) %>%
    ggplot(aes(x = year, y = value, color=name, lty=name, group=name)) + geom_line() +
    geom_hline(yintercept = 0)
```

Последовательность классов

```{r, echo=FALSE}
dyn.norm3 %>%
    ggplot(aes(x = as.factor(year), fill=class)) + geom_bar()
```

Общая частотность периодов, по классам: 

```{r}
dyn.norm3 %>% count(class)
```

## Описание периодов, по классам ситуаций

### Периоды изобилия

Классы a и b. В эти периоды фоновыми условиями являются рост общих
тиражей год к году и рост количества ежегодно публикуемых авторов
(тоже год к коду). Разница между двумя подклассами заключается в том,
каким образом изменяется неравенство. В первом случае (класс a)
неравенство растет на фоне роста тиражей и издаваемых авторов (иными
словами, при том что авторов и ресурсов становится больше, некоторые
из авторов (относительно небольшая группа) получают непропорционально
больший доступ к ресурсам (тиражам), чем большинство печатаемых.
Во втором случае (класс b) на фоне общего роста тиражей и притока
авторов снижается и неравенство, то есть расширяющийся круг авторов
более равномерно получает доступ к расширяющимся ресурсам.

В сумме на эти два типа приходится большая часть (70%) всего периода. 
Периоды роста формируют несколько достаточно длительных непрерывных
отрезков: НЭП (1926—1930), конец 1930х (1935—1938), длительный рост
послевоенного периода (1944—1959), рост 1961—1963 и длительный рост
эпохи застоя (1971—1980).

```{r}
dyn.norm3 %>% filter(class %in% c("a")) %>% pull(year) %>% paste(collapse=" ")
```

Характерно, что периоды роста начинаются (почти всегда, за исключением
первой половины 1960х) с класса а, т.е. сопровождаются вначале ростом
неравенства доступа к тиражам. 

1924-1928, 1935-1938, 1947-1952, 1971-1975





## Анализ динамики, состав элит


* Кто выжил во время войны — это те же, кто пошел в рост после войны?
  Гипотеза: в рост пошли другие. Те ли расцветают в период
  восстановительного роста, которые удерживались в период низкой базы?

* С чем связан пик неравенства в 1944 году? За счет чего он
  образовался?
    
* Демографические и тиражные ямы: кто выживал? Кого мы ожидали бы там
  увидеть? Классики — Пушкин, Мамин-Сибиряк.
  
* Как оценить эффекты бутылочного горлышка на собственно вымирание
  (вымывание) авторов из литературы? 
  
### Бенефициары роста

* Кто увеличил тиражи в периоды роста? 

Способ расчета: динамика позиции в тиражном рейтинге по кумулятивному тиражу. 
Вопрос, что брать за стартовую точку. Простейший вариант — первый год
периода. Показатель роста — средний сдвиг позиции в рейтинге год к году.

```{r}
dynpr <- function(data, startd, endd) {
    data %>%
    filter(year >= startd & year <= endd) %>%
    filter(!is.na(match)) %>%
    group_by(match, year) %>%
    summarise(pr = sum(printrun, na.rm=TRUE)) %>%
    group_by(match) %>%
    mutate(cumpr = cumsum(pr)) %>%
    ungroup() %>%
    complete(match, year) %>%
    mutate(cumpr = ifelse(year==startd & is.na(cumpr), 0, cumpr)) %>%
    fill(cumpr) %>%
    group_by(year) %>%
    mutate(p = cumpr/sum(cumpr)*100)
}
```


```{r}
dynsummary <- function(data) {
    data %>%
        group_by(match) %>%
        arrange(match, year) %>%
        filter(p > 0) %>%
        mutate(step = p-lag(p)) %>%
        summarise(startp = head(p,1), endp = tail(p,1), diffp = tail(p,1)-head(p,1), meanp = mean(step, na.rm=TRUE)) %>%
        mutate(growp = diffp/endp*100) %>%
        arrange(desc(diffp))
}
```

```{r}
plot_gains <- function(data, pthreshold = 1, diffthreshold = 1) {
    data %>%
    mutate(label = ifelse(abs(diffp)>diffthreshold | endp>pthreshold, match, NA)) %>%
    ggplot(aes(x = endp, y = diffp, color=meanp, label=label)) + geom_point() +
    geom_text() +
    scale_color_gradient2(high="blue", low="red", mid="gray40", midpoint=0)
}

plot_trajectory <- function(data, dynsum) {
    data %>%
        left_join(dynsum) %>%
        group_by(match) %>%
        filter(mean(p)>1) %>%
        mutate(label = ifelse(p==max(p) & max(p) > 1, match, NA)) %>%
        mutate(p = ifelse(p==0,NA,p)) %>%
        ggplot(aes(x=year, y=p, group=match, color=diffp, label=label)) +
        geom_line(alpha=0.5) +
        geom_text(alpha=1) +
        scale_color_gradient2(high="blue", low="red", mid="gray50", midpoint=0)    
}
```

#### 1924-1928

```{r, echo=FALSE}
raise1924_1928 <- dynpr(d, 1924, 1928)
adiff1924_1928 <- dynsummary(raise1924_1928)
```

```{r}
plot_gains(adiff1924_1928)
```

Траектории писателей: 

```{r, echo=FALSE}
plot_trajectory(raise1924_1928, adiff1924_1928)
```

#### 1935—1938

```{r}
raise1935_1938 <- dynpr(d, 1935, 1938)
adiff1935_1938 <- dynsummary(raise1935_1938)
```

```{r}
plot_gains(adiff1935_1938)
```

Траектории писателей: 

```{r, echo=FALSE}
plot_trajectory(raise1935_1938, adiff1935_1938)
```


#### 1932—1939

Второй период роста неравенства: 1932—1939.

```{r, echo=FALSE}
raise1932_1939 <- dynpr(d, 1932, 1939)
```

```{r}
adiff1932_1939 <- dynsummary(raise1932_1939)
```

Взаимосвязь суммарной доли тиража за период и прироста за период: 


```{r}
plot_gains(adiff1932_1939)
```

Траектории писателей: 

```{r, echo=FALSE}
plot_trajectory(raise1932_1939, adiff1932_1939)
```

#### 1947—1952

Послевоенный сталинизм, период роста тиражей, количества авторов и
неравенства. 

```{r}
raise1947_1952 <- dynpr(d, 1947, 1952)
adiff1947_1952 <- dynsummary(raise1947_1952)
```

```{r}
plot_gains(adiff1947_1952)
```

```{r}
plot_trajectory(raise1947_1952, adiff1947_1952)
```

#### 1948-1953

Послевоенный сталинизм, взятый несколько позднее.

```{r}
raise1948_1953 <- dynpr(d, 1948, 1953)
adiff1948_1953 <- dynsummary(raise1948_1953)
```

```{r}
plot_gains(adiff1948_1953)
```

```{r}
plot_trajectory(raise1948_1953, adiff1948_1953)
```

#### 1956-1962

Оттепель. Диверсификация печати — падение неравенства на фоне роста
тиражей и количества авторов. 

```{r}
raise1955_1962 <- dynpr(d, 1955, 1962)
adiff1955_1962 <- dynsummary(raise1955_1962)
```

```{r}
plot_gains(adiff1955_1962, pthreshold=0.5)
```

```{r}
plot_trajectory(raise1955_1962, adiff1955_1962)
```

#### 1968-1972

Демонтаж оттепели. Падение количества издаваемых авторов на фоне
продолжающегося роста тиражей (и сопутствующего роста неравенства). 

```{r}
raise1968_1972 <- dynpr(d, 1968, 1972)
adiff1968_1972 <- dynsummary(raise1968_1972)
```

```{r}
plot_gains(adiff1968_1972, pthreshold=0.5, diffthreshold=0.5)
```

```{r}
plot_trajectory(raise1968_1972, adiff1968_1972)
```

#### 1967-1978

```{r}
raise1967_1978 <- dynpr(d, 1967, 1978)
adiff1967_1978 <- dynsummary(raise1967_1978)
```

```{r}
plot_gains(adiff1967_1978, pthreshold=0.5, diffthreshold=0.5)
```

```{r}
plot_trajectory(raise1967_1978, adiff1967_1978)
```

### Периоды роста неравенства 

Типология: 

1924-1828: (d?)-a
1932-1939: d-e-a-e-a-h
1943-1944: d-a
1947-1952: a
1967-1978: a-e-a-e-a


Типы результатов для периода по процентам тиража в начале и в конце: 

* Высокий—высокий (сохранил элитную позицию)
* Высокий—низкий (потерял элитную позицию)
* Низкий—высокий (приобрел элитную позицию)
* Низкий—низкий

```{r}
plot_period_diff <- function(data, pthreshold=1) {
    data %>%
        mutate(label = ifelse(startp>pthreshold | endp>pthreshold, match, NA)) %>%
        ggplot(aes(x=startp, y=endp, color=meanp, label=label)) +
        geom_point(alpha=0.6) + geom_text(alpha=1) +
        scale_color_gradient2(low="red", high="blue", mid="gray80") +
        geom_abline(slope=1, intercept=0, color="gray50", lty=3)
}

plot_period_diff(adiff1924_1928)
```

```{r}
plot_period_diff(adiff1932_1939)
```

```{r}
plot_period_diff(adiff1947_1952)
```

```{r}
top1928 <- adiff1924_1928 %>%
    arrange(desc(endp)) %>%
    mutate(cu=cumsum(endp), r=row_number())
top1939 <- adiff1932_1939 %>%
    arrange(desc(endp)) %>%
    mutate(cu=cumsum(endp), r=row_number())
top1952 <- adiff1947_1952 %>%
    arrange(desc(endp)) %>%
    mutate(cu=cumsum(endp), r=row_number())

top1962 <- adiff1955_1962 %>%
    arrange(desc(endp)) %>%
    mutate(cu=cumsum(endp), r=row_number())

top1978 <- adiff1967_1978 %>%
    arrange(desc(endp)) %>%
    mutate(cu=cumsum(endp), r=row_number()) 

alltop <- bind_rows(t1928=top1928, t1939=top1939, t1952=top1952, t1962=top1962, t1978=top1978, .id="period")


p11 <- alltop %>%
    filter(cu<25) %>%
    mutate(rank = factor(r, levels=as.character(seq(1:max(r))))) %>%
    ggplot(aes(x=period, y=rank, group=match, label=match, color=match)) +
    geom_line() + geom_point() + geom_text() +
    scale_y_discrete(limits=rev) + theme(legend.position = "none")
p11

ggsave("results/authorstop25.png", p11, width=8, height=6)
```

```{r}
alltop %>%
    filter(cu<50) %>%
    mutate(rank = factor(r, levels=as.character(seq(1:max(r))))) %>%
    ggplot(aes(x=period, y=rank, group=match, label=match, color=match)) +
    geom_line(alpha=0.5) + geom_point(alpha=0.3) + geom_text() +
    scale_y_discrete(limits=rev) + theme(legend.position="none")
```


### Жертвы сжатия

#### 1930-1933

```{r}
raise1930_1933 <- dynpr(d, 1930, 1933)
adiff1930_1933 <- dynsummary(raise1930_1933)
```

```{r}
plot_gains(adiff1930_1933, pthreshold=0.5, diffthreshold=0.5)
```

```{r}
plot_trajectory(raise1930_1933, adiff1930_1933)
```



#### 1938-1943

ВОВ.

```{r}
raise1938_1943 <- dynpr(d, 1938, 1943)
adiff1938_1943 <- dynsummary(raise1938_1943)
```

```{r}
plot_gains(adiff1938_1943, pthreshold=0.5, diffthreshold=0.5)
```

```{r}
plot_trajectory(raise1938_1943, adiff1938_1943)
```

### Модель переизданий 

```{r}
a_printings <- d %>% filter(!is.na(match)) %>%
    group_by(match, year) %>%
    summarise(n = n(), pr = sum(printrun, na.rm=TRUE)) %>%
    group_by(match) %>%
    mutate(step = year - lag(year))
```

Общее распределение интервалов между изданиями одного и того же
автора: 

```{r}
a_printings %>%
    ggplot(aes(x = as.factor(step))) + geom_bar(fill="darkgreen")
```

#### Вероятность переизданий

```{r}
d %>% filter(!is.na(match)) %>% group_by(match, year) %>%
    summarise(f = n()) %>% mutate(dyear = year-lag(year)) %>%
    filter(!is.na(dyear)) %>% ungroup() %>%
    count(dyear, sort=TRUE) %>% mutate(p = n/sum(n)*100) %>%
    mutate(cu = cumsum(p))
```


Распределение авторов по среднему интервалу между изданиями. 

```{r}
a_printings %>%
    group_by(match) %>%
    summarise(mean = mean(step, na.rm=TRUE)) %>%
    ggplot(aes(x=mean)) + geom_density()
```

```{r}
a_printings %>%
    group_by(match) %>%
    summarise(meanstep = mean(step, na.rm=TRUE), nyears = n()) %>%
    ggplot(aes(x=meanstep, y=nyears, alpha=0.4)) + geom_point()
```

Распределение интервалов издания всех авторов на момент 1931—1932: 

```{r}
period_summary <- function(data, startd, endd) {
    data %>%
    filter(year <= 1930) %>%
    group_by(match) %>%
    summarise(last = tail(year,1), np = sum(n), apr = sum(pr, na.rm=TRUE)/1e6, p = sum(pr, na.rm=TRUE)/sum(.$pr)*100) %>%
    arrange(desc(p))
}
period_diff <-function(data, start1, end1, start2, end2) {
    p1 <- period_summary(data, start1, end1)
    p2 <- period_summary(data, start2, end2)
    p1 %>%
    left_join(p2, by="match") %>%
    replace_na(list(p.y=0)) %>%
    mutate(pdiff = p.y - p.x) %>%
    arrange(desc(pdiff)) 
}
plot.period.diff <- function(data, pthreshold=1, diffthreshold=0.5) {
    data %>%
    mutate(label = ifelse(abs(pdiff) > pthreshold | p.x > diffthreshold | p.y > diffthreshold, match, NA)) %>%
    ggplot(aes(x = p.x, y = p.y, color=pdiff, label=label)) + geom_point() + geom_text(alpha=1) +
    scale_color_gradient2(low="red", high="blue", mid="gray80")
}
```

```{r}
plot.period.diff(period_diff(a_printings, 1924, 1930, 1931, 1932))
```

```{r}
sum1924_1930 <- a_printings %>%
    filter(year <= 1930) %>%
    group_by(match) %>%
    summarise(last = tail(year,1), np = sum(n), apr = sum(pr, na.rm=TRUE)/1e6, p = sum(pr, na.rm=TRUE)/sum(.$pr)*100) %>%
    arrange(desc(p))
```

```{r}
sum1931_1932 <- a_printings %>%
    filter(year >= 1931 & year <= 1932) %>%
    group_by(match) %>%
    summarise(last = tail(year,1), np = sum(n), apr = sum(pr, na.rm=TRUE)/1e6, p = sum(pr, na.rm=TRUE)/sum(.$pr)*100) %>%
    arrange(desc(p))
```

```{r}
dip1931 <- sum1924_1930 %>%
    left_join(sum1931_1932, by="match") %>%
    replace_na(list(p.y=0)) %>%
    mutate(pdiff = p.y - p.x) %>%
    arrange(desc(pdiff)) 
```

```{r}
dip1931 %>%
    mutate(label = ifelse(abs(pdiff)>0.5 | p.x > 1 | p.y > 1,match,NA)) %>%
    ggplot(aes(x = p.x, y = p.y, color=pdiff, label=label)) + geom_point() + geom_text(alpha=1) +
    scale_color_gradient2(low="red", high="blue", mid="gray80")
```

### Динамика перемещений при сжатии/расширении

```{r}
printing_positions <- function(data, startd, endd) {
    data %>%
        filter(!is.na(match)) %>%
        filter(year >= startd & year <= endd) %>%
        group_by(match) %>%
        summarise(meanpr = mean(printrun, na.rm=TRUE), freq = n()/(endd-startd+1), ppr = sum(printrun, na.rm=TRUE)/sum(.$printrun, na.rm=TRUE)*100)
}
plot_pp <- function(data) {
    data %>%
        ggplot(aes(x = meanpr, y = freq, alpha=0.3)) + geom_point()
}
pp_diff <- function(data, p1s, p1e, p2s, p2e) {
    p1 <- printing_positions(data, p1s, p1e)
    p2 <- printing_positions(data, p2s, p2e)
    p1 %>% full_join(p2, by="match") %>%
        mutate(class = case_when(
                   ppr.y == 0 | is.na(ppr.y) ~ 4,
                   ppr.x == 0 | is.na(ppr.x) ~ 8,
                   TRUE ~ 1
               )) %>%
        replace(is.na(.), 0) %>%
        mutate(pdiff = ppr.y - ppr.x, fdiff = freq.y - freq.x, meanprdiff = meanpr.y - meanpr.x)
}
plot_pp_diff <- function(data, p1s, p1e, p2s, p2e, pthreshold = 1) {
    pp_diff(data, p1s, p1e, p2s, p2e) %>%
        mutate(label = ifelse(ppr.x > pthreshold | ppr.y > pthreshold, match, NA)) %>%
        mutate(meanpr.x = ifelse(meanpr.x==0, NA, meanpr.x)) %>%
        mutate(meanpr.y = ifelse(meanpr.y==0, NA, meanpr.y)) %>%
        ggplot(aes(x = meanpr.x, y = freq.x, xend = meanpr.y, yend = freq.y, group=match, color=pdiff, pch=as.factor(class), alpha=0.3)) +
        geom_point() +
        geom_point(aes(x = meanpr.y, y = freq.y)) +
        geom_text(aes(x = meanpr.y, y = freq.y, label=label)) +
        geom_text(aes(x = meanpr.x, y = freq.x, label=label)) +
        geom_segment(arrow = arrow(length = unit(4, "pt"))) +
        scale_x_log10(breaks = c(1000, 5000, 10000, 50000, 100000, 1000000, 2500000), labels=c("1000", "5000", "10000", "50000", "100000", "1000000", "2500000")) +
        scale_color_gradient2(low="red", high="blue", mid="gray80") +
        scale_shape_manual(values=c(1,4,8)) + facet_wrap(~class)
}
plot_pp_dyn <- function(data, p1s, p1e, p2s, p2e, pthreshold = 1) {
    pp_diff(data, p1s, p1e, p2s, p2e) %>%
        mutate(label = ifelse(ppr.x > pthreshold | ppr.y > pthreshold, match, NA)) %>%
        filter(class==1) %>%
        ggplot(aes(x = meanpr.x, y = freq.x, xend = meanpr.y, yend = freq.y, group=match, color=pdiff, alpha=0.3)) +
        geom_point() +
        geom_point(aes(x = meanpr.y, y = freq.y)) +
        geom_text(aes(x = meanpr.y, y = freq.y, label=label)) +
        geom_text(aes(x = meanpr.x, y = freq.x, label=label)) +
        geom_segment(arrow = arrow(length = unit(4, "pt"))) +
        scale_x_log10(breaks = c(1000, 5000, 10000, 50000, 100000, 1000000, 2500000), labels=c("1000", "5000", "10000", "50000", "100000", "1000000", "2500000")) +
        scale_color_gradient2(low="red", high="blue", mid="gray80") +
        scale_shape_manual(values=c(1,4,8)) + facet_wrap(~pdiff>0)
}
pp_scatterplot <- function(data, p1s, p1e, p2s, p2e, pthreshold = 1) {
    pp_diff(data, p1s, p1e, p2s, p2e) %>%
        mutate(label = ifelse(ppr.x > pthreshold | ppr.y > pthreshold, match, NA)) %>%
        mutate(np = freq.x*(p1e-p1s+1)+freq.y*(p2e-p2s+1)) %>%
        ggplot(aes(x = meanprdiff, y = fdiff, color = pdiff, label = label, size = log(np)+2, shape = as.factor(class))) +
        geom_point(alpha=0.3) +
        geom_text(alpha=1) +
        geom_vline(xintercept=0, lty=2, alpha=0.5) +
        geom_hline(yintercept=0, lty=2, alpha=0.5) +
        scale_color_gradient2(low="red", high="blue", mid="gray80") +
        scale_shape_manual(values=c(1,4,8)) +
        ggtitle(paste("Изменение среднего тиража и частоты издания: ", p1s, "-", p1e, " : ", p2s, "-", p2e, collapse="")) +
        facet_wrap(~class)
}
pp_density <- function(data, p1s, p1e, p2s, p2e) {
    pp_diff(data, p1s, p1e, p2s, p2e) %>%
        filter(ppr.x > 0 | ppr.y > 0) %>%
        pivot_longer(cols=c(pdiff, fdiff, meanprdiff)) %>%
        filter(!value==0) %>%
        ggplot(aes(x = value)) + geom_density() +
        facet_wrap(~name)
}
```


#### Коэффициент Жаккара

```{r}
jaccard <- bind_rows(lapply(1924:1979, function(x) {pp_diff(d, x, x+2, x+3, x+5) %>% summarise(jaccard = sum(class==1)/n())}), .id="id")
```

```{r}
jaccard %>%
    mutate(year=1925+as.numeric(id)) %>%
    ggplot(aes(x = year, y = jaccard, group=1)) + geom_line()
```

```{r}
jaccard_ppr <- bind_rows(lapply(1924:1979, function(x) {pp_diff(d, x, x+2, x+3, x+5)}), .id="id") %>%
    group_by(id) %>%
    arrange(id, desc(ppr.x)) %>%
    mutate(prx = cumsum(ppr.x)) %>%
    arrange(id, desc(ppr.y)) %>%
    mutate(pry = cumsum(ppr.y)) %>%
    mutate(year=1925+as.numeric(id))    
```

Коэффициент Жаккара по стыкованным трехлетним периодам только для
авторов, составляющих топ-50% всех тиражей.

```{r}
jaccard_ppr %>%
    filter(prx < 50 | pry < 50) %>%
    group_by(year) %>%
    summarise(jaccard = sum(prx < 50 & pry < 50)/n()) %>%
    ggplot(aes(x = year, y = jaccard, group = 1)) + geom_line() + geom_point()
```

Коэффициент Жаккара по стыкованным трехлетним периодам только для
авторов, составляющих топ-25% всех тиражей.

```{r}
jaccard_ppr %>%
    filter(prx < 25 | pry < 25) %>%
    group_by(year) %>%
    summarise(jaccard = sum(prx < 25 & pry < 25)/n()) %>%
    ggplot(aes(x = year, y = jaccard, group = 1)) + geom_line() + geom_point()
```

Коэффициент Жаккара для полного списка авторов:

```{r}
jaccard_ppr %>%
    group_by(year) %>%
    summarise(jaccard = sum(class==1)/n()) %>%
    ungroup %>%
    ggplot(aes(x = year, y = jaccard, group = 1)) + geom_line() + geom_point() +
    geom_hline(aes(yintercept = mean(jaccard, na.rm=TRUE), color="red", alpha=0.4), lty=2)
```



Коэффициент Жаккара по стыкованным трехлетним периодам только для
менее тиражных авторов, составляющих оставшиеся 50% всех тиражей
(большинство авторов).

```{r}
jaccard_ppr %>%
    filter(prx >= 50 | pry >= 50) %>%
    group_by(id) %>%
    summarise(jaccard = sum(class==1)/n()) %>%
    ggplot(aes(x = year, y = jaccard, group = 1)) + geom_line() + geom_point()
```

Количество и списки авторов по верхним 50%

```{r}
jpr25 <- jaccard_ppr %>%
    filter(prx < 25 | pry < 25) %>%
    group_by(year) %>%
    summarise(a = sum(prx < 25), b = sum(pry < 25), ab = sum(prx < 25 & pry < 25), l = paste(match[prx < 25 & pry < 25], collapse=" "), la = paste(match[prx < 25 & pry >= 25], collapse=" "), lb = paste(match[pry < 25 & prx >= 25], collapse=" ")) %>%
    arrange(year)
```


```{r}
jpr50 <- jaccard_ppr %>%
    filter(prx < 50 | pry < 50) %>%
    group_by(year) %>%
    summarise(a = sum(prx < 50), b = sum(pry < 50), ab = sum(prx < 50 & pry < 50), l = paste(match[prx < 50 & pry < 50], collapse=" "), la = paste(match[prx < 50 & pry >= 50], collapse=" "), lb = paste(match[pry < 50 & prx >= 50], collapse=" ")) %>%
    arrange(year)
```

Новые имена в топовых списках: 

```{r}
author_span50 <- jpr50 %>%
    mutate(x = paste(l, la, sep=" "), y = paste(l, lb, sep=" ")) %>%
    separate_rows(x, sep=" ") %>%
    group_by(x) %>%
    summarise(first = paste(min(year)-2, "-", min(year), sep=""), last = paste(max(year)-2, "-", max(year), sep="")) %>%
    arrange(first)
```

```{r}
author_span25 <- jpr25 %>%
    mutate(x = paste(l, la, sep=" "), y = paste(l, lb, sep=" ")) %>%
    separate_rows(x, sep=" ") %>%
    group_by(x) %>%
    summarise(first = paste(min(year)-2, "-", min(year), sep=""), last = paste(max(year)-2, "-", max(year), sep="")) %>%
    arrange(first)
```

#### Яма 1931

```{r}
t29_31 <- d %>%
    filter(year >= 1929 & year <= 1931) %>%
    filter(!is.na(match)) %>%
    group_by(match) %>%
    summarise(pr = sum(printrun, na.rm=TRUE)) %>%
    arrange(desc(pr)) %>%
    ungroup %>%
    mutate(p = pr/sum(pr)*100) %>%
    mutate(cu = cumsum(p)) %>%
    filter(cu < 101) %>% pull(match)
t32_34 <- d %>%
    filter(year >= 1932 & year <= 1934) %>%
    filter(!is.na(match)) %>%
    group_by(match) %>%
    summarise(pr = sum(printrun, na.rm=TRUE)) %>%
    arrange(desc(pr)) %>%
    ungroup %>%
    mutate(p = pr/sum(pr)*100) %>%
    mutate(cu = cumsum(p)) %>%
    filter(cu < 101) %>% pull(match)
length(t29_31)
length(t32_34)

t35_37 <- d %>%
    filter(year >= 1935 & year <= 1937) %>%
    filter(!is.na(match)) %>%
    group_by(match) %>%
    summarise(pr = sum(printrun, na.rm=TRUE)) %>%
    arrange(desc(pr)) %>%
    ungroup %>%
    mutate(p = pr/sum(pr)*100) %>%
    mutate(cu = cumsum(p)) %>%
    filter(cu < 101) %>% pull(match)

length(t35_37)

## не прошедшие горлышко
t29_31[!t29_31 %in% t32_34] %>% length
## нововыбившиеся
t32_34[!t32_34 %in% t29_31] %>% length
## прошедшие горлышко
t32_34[t32_34 %in% t29_31] %>% length

t31 <- d %>%
    filter(year == 1931) %>%
    filter(!is.na(match)) %>%
    group_by(match) %>%
    summarise(pr = sum(printrun, na.rm=TRUE)) %>%
    arrange(desc(pr)) %>%
    ungroup %>%
    mutate(p = pr/sum(pr)*100) %>%
    mutate(cu = cumsum(p)) %>%
    filter(cu < 50) %>% pull(match)
length(t31)
t28_30[!t28_30 %in% t31]
t31[!t31 %in% t28_30]

t32 <- d %>%
    filter(year == 1932) %>%
    filter(!is.na(match)) %>%
    group_by(match) %>%
    summarise(pr = sum(printrun, na.rm=TRUE)) %>%
    arrange(desc(pr)) %>%
    ungroup %>%
    mutate(p = pr/sum(pr)*100) %>%
    mutate(cu = cumsum(p)) %>%
    filter(cu < 50) %>% pull(match)
length(t32)
t28_30[!t28_30 %in% t32]
t32[!t32 %in% t28_30]
t32[t32 %in% t28_30]

```

### Сравнение топов

* Сравнить топы за годы с пиковым неравенством: 1927, 1937, 1943,
  1951, 1979. 

```{r, echo=FALSE}
top.ineq.years <- c(1927, 1937, 1944, 1951, 1979)
d.gini_a %>%
    filter(year %in% top.ineq.years) %>%
    arrange(year, desc(a_pr)) %>%
    group_by(year) %>%
    mutate(cump = cumsum(a_pr)/sum(a_pr)*100) %>%
    filter(cump <= 33) %>%
    mutate(a_pr = a_pr/1e6) %>%
    kbl() %>% kable_styling()
```

* Кто выжил во время военного вымирания?  (150 авторов и безавторские произведения)

Авторы, печатавшиеся в 1937 и в 1942, 

```{r, echo=FALSE}
pre_war <- d.gini_a %>%
    filter(year %in% c(1937, 1942)) %>%
    group_by(year) %>%
    arrange(year, desc(a_pr)) %>%
    mutate(cump = cumsum(a_pr)/sum(a_pr)*100) %>%
    ungroup() %>%
    pivot_wider(id_cols = match, names_from = year, values_from = c(cump))
pre_war %>%
    filter(`1937` & `1942`) %>%
    mutate(diff = `1937` - `1942`) %>%
    arrange(desc(diff)) %>% 
    kbl() %>% kable_styling()
```

Авторы, печатавшиеся в 1942, но не в 1937: 

```{r, echo=FALSE}
pre_war %>%
    filter(is.na(`1937`)) %>%
    arrange(`1942`) %>% 
    kbl() %>% kable_styling()
```

Исчезнувшие в 1942: 

```{r, echo=FALSE}
pre_war %>%
    filter(is.na(`1942`)) %>%
    arrange(`1937`) %>% 
    kbl() %>% kable_styling()
```

